【裁判字號】    95,訴,157
【裁判日期】    950303
【裁判案由】    毒品危害防制條例
【裁判全文】
臺灣板橋地方法院刑事判決               95年度訴字第157號
公  訴  人  臺灣板橋地方法院檢察署檢察官
被      告  甲○○
                      樓
上列被告因毒品危害防制條例案件，經檢察官提起公訴（94年度
年度毒偵字第4842、6868號），被告於本院行準備程序中，就被
訴事實為有罪之陳述，經本院合議庭裁定由受命法官獨任進行簡
式審判程序審理，並判決如下：
    主  文
甲○○施用第一級毒品，累犯，處有期徒刑柒月；扣案之海洛因
參包（驗餘淨重壹點陸柒公克、包裝重零點陸貳公克）沒收銷燬
之。又連續施用第二級毒品，累犯，處有期徒刑伍月；扣案之安
非他命壹包（淨重參公克）沒收銷燬之。應執行有期徒刑拾月；
扣案之海洛因參包（驗餘淨重壹點陸柒公克、包裝重零點陸貳公
克）及安非他命壹包（淨重參公克）均沒收銷燬之。
    事  實
一、甲○○曾於民國93年間，因施用第二級毒品安非他命案件，
    經本院於以93年度毒聲字第573 號裁定令入勒戒處所施以觀
    察、勒戒後，認無繼續施用毒品之傾向，於93年4 月30日釋
    放出所，並經臺灣板橋地方法院檢察署檢察官於93年4 月30
    日以93年度毒偵字第1622號為不起訴處分確定；又因施用毒
    品案件，經本院於94年1 月21日以93年度簡字第5574號判決
    判處有期徒刑5 月，如易科罰金，以銀元300 元折算1 日確
    定，並於94年2 月24日易科罰金執行完畢（於本案構成累犯
    ）。詎甲○○仍不知悔改，於前開觀察、勒戒執行完畢釋放
    後5 年內，竟基於施用第一級毒品海洛因之犯意，於94年8
    月23日晚上22時許，在臺北縣板橋市○○路○ 段435 巷23號
    住處，將海洛因捲入香煙後點燃吸食之方式，施用第一級毒
    品海洛因1 次。甲○○另基於施用第二級毒品安非他命之概
    括犯意，自94年8 月23日晚上22時許起至94年10月4 日晚上
    23、24時許止，在前揭住處，以將安非他命置於吸食器之燈
    泡內，以火燒烤吸食煙氣之方式，連續施用第二級毒品安非
    他命多次。嗣於94年8 月24日凌晨1 時30分許，為警在臺北
    縣板橋市○○街55號前查獲，並在其身上扣得其所有之海洛
    因3 包（驗餘淨重1.67公克、包裝重0.62公克）及安非他命
    1 包（淨重3 公克）。另於94年10月5 日凌晨1 時許，因另
    涉販賣毒品案件，經警通知而自行至警局到案，經採集尿液
    送驗後，呈安非他命類陽性反應，始查悉上情。
二、案經臺北縣政府警察局海山分局及臺北縣政府警察局中和分
    局分別報請臺灣板橋地方法院檢察署檢察官偵查起訴。
    理  由
一、上揭事實，業據被告甲○○於警詢、檢察官偵查及本院審理
    時均坦承不諱。且被告上揭2 次為警查獲後所採集之尿液，
    先後經送交臺灣鑑驗科技股份有限公司，以酵素免疫分析法
    （EIA）初 步檢驗，並以氣相層析質譜儀法（GC/MS）確 認
    檢驗結果，分別呈安非他命類、鴉片類陽性反應及呈安非他
    命類陽性反應等情，有該公司94年9 月7 日、94年10月19日
    濫用藥物尿液檢驗報告各1 紙附卷可稽。又前開在被告身上
    查獲扣案之白粉3 包（驗餘淨重1.67公克、包裝重0.62公克
    ），經送交法務部調查局鑑定結果，檢出第一級毒品海洛因
    成分，純質淨重0.18公克，亦有該局94年11月9 日調科壹字
    第060010579 號鑑定通知書1 件在卷足憑。此外，復有如事
    實欄所載之毒品扣案可資佐證。綜上，足認被告上開自白核
    與事實相符，堪予採信。再者，被告前於93年間，因施用第
    二級毒品安非他命案件，經本院於以93年度毒聲字第573 號
    裁定令入勒戒處所施以觀察、勒戒後，認無繼續施用毒品之
    傾向，於93年4 月30日釋放出所，並經臺灣板橋地方法院檢
    察署檢察官於93年4 月30日以93年度毒偵字第1622號為不起
    訴處分確定，有臺灣高等法院被告前案紀錄表、台灣板橋地
    方法院檢察署刑案資料查註紀錄表、台灣板橋地方法院檢察
    署全國施用毒品案件紀錄表、臺灣板橋地方法院檢察署檢察
    官93年度毒偵字第1622號不起訴處分書電腦查詢系統列印資
    料各1 份附卷可佐，是被告於經觀察、勒戒執行完畢釋放後
    5 年內，再犯本件施用第一級、第二級毒品犯行至明。本件
    事證明確，被告犯行已堪認定，應依法論科。
二、查海洛因、甲基安非他命分屬毒品危害防制條例第2 條第2
    項第1 款所規定之第一級毒品及同條項第2 款所規定之第二
    級毒品，是核被告所為，係犯毒品危害防制條例第10條第1
    項施用第一級毒品罪及同條第2 項施用第二級毒品罪。被告
    施用毒品前、後持有毒品之低度行為，應為施用毒品之高度
    行為所吸收，均不另論罪。又被告先後多次施用安非他命之
    行為，時間緊接、犯罪構成要件相同，顯係基於概括犯意為
    之，為連續犯，應依刑法第56條之規定論以一罪，並加重其
    刑。又被告所犯上開2 罪間，犯意各別，罪名不同，應予分
    論併罰之。且被告曾因施用毒品案件，經本院於94年1 月21
    日以93年度簡字第5574號判決判處有期徒刑5 月，如易科罰
    金，以銀元300 元折算1 日確定，並於94年2 月24日易科罰
    金執行完畢等情，有臺灣高等法院被告前案紀錄表1 份在卷
    可參，其受有期徒刑之執行完畢後，5 年內再犯本件有期徒
    刑以上之施用第一級毒品及施用第二級毒品2 罪，均為累犯
    ，分別應依刑法第47條之規定加重其刑及遞加重其刑。爰審
    酌被告曾因施用毒品，獲不起訴處分之寬典，仍不能戒除毒
    癮，再次漠視法令禁制而犯本案，顯見其自制力薄弱，惟其
    施用毒品所生之危害，實以自戕身心健康為主，兼衡被告犯
    罪之動機、目的、手段、智識程度、生活狀況及犯罪後已坦
    承犯行等一切情狀，分別量處如主文所示之刑，並定其應執
    行之刑，以示懲儆。
三、扣案之第一級毒品海洛因3 包（驗餘淨重1.67公克、包裝重
    0.62公克），及第二級毒品安非他命1 包（淨重3 公克），
    因無法將海洛因及安非他命分別自其包裝袋中析離，是不問
    屬於被告與否，均依毒品危害防制條例第18條第1 項前段之
    規定宣告沒收銷燬之。
據上論斷，應依刑事訴訟法第273 條之1 第1 項、第299 條第1
項前段，毒品危害防制條例第10條第1 項、第2 項、第18條第1
項前段，刑法第11條前段、第56條、第51條第5 款、第47條，判
決如主文。
本案經檢察官王聖涵到庭執行職務。
中    華    民    國    95    年    3     月    3     日
                        刑事第七庭  法  官  崔玲琦
上列正本證明與原本無異。
如不服本判決，應於判決送達後十日內向本院提出上訴狀 (應附
繕本)， 上訴於臺灣高等法院。
中    華    民    國    95    年    3     月    6     日
                                    書記官  謝秀青
附錄本案論罪科刑法條全文：
毒品危害防制條例第十條
施用第一級毒品者，處六月以上五年以下有期徒刑。
施用第二級毒品者，處三年以下有期徒刑。


司法院資訊處製作；財團法人民間司法改革基金會備份。
